臺灣臺北地方法院小額民事判決
111年度北小字第911號
原      告  華南產物保險股份有限公司

法定代理人  陳文智  
訴訟代理人  蔡慧珍  
被      告  甘庭煌  
上列當事人間請求損害賠償事件，於中華民國111年3月28日言詞
辯論終結，本院判決如下：
　　主      文
被告應給付原告新臺幣壹萬貳仟玖佰參拾捌元，及自民國一百一
十一年一月二日起至清償日止，按年息百分之五計算之利息。
訴訟費用新臺幣壹仟元由被告負擔。
本判決得假執行；但被告如以新臺幣壹萬貳仟玖佰參拾捌元為原
告預供擔保後，得免為假執行。
    事實及理由要領
一、按因侵權行為涉訟者，得由行為地之法院管轄，民事訴訟法
    第15條第1項定有明文。查本件侵權行為地為臺北市中山區
    北安路608巷與北安路608巷14弄口前處，本院自有管轄權。
    又本件被告經合法通知，未於言詞辯論期日到場，核無民事
    訴訟法第386條所列各款情形，應依原告之聲請，由其一造
    辯論而為判決。
二、原告起訴主張：被告於民國109年1月22日12時35分許， 無
    照駕駛車牌號碼000-0000號自用小客車（ 下稱系爭汽車 ）
    ，行經臺北市中山區北安路608巷與北安路608巷14弄口前處
    時，與訴外人劉怡君所騎乘之車牌號碼000-000號普通重型
    機車發生車禍（ 下稱系爭事故），致劉怡君受有右側股骨
    骨折之傷害（下稱系爭傷害），因原告已依強制汽車責任保
    險法（ 下稱強制保險法）第27條第1項規定，賠付劉怡君強
    制險傷害醫療費用給付計新臺幣（下同）64,691元，且因被
    告為強制保險法第9條所稱之被保險人，此次事故涉及無照
    駕駛行為，爰依強制保險法第29條第1項第5款規定，於保險
    給付金額範圍內請求被告賠償12,938元（因系爭事故雙方互
    負肇事責任，故僅請求被告賠償2成，64,691×20%）等語。
    並聲明如主文所示。
三、被告未於言詞辯論期日到場，亦未提出書狀，作何聲明或陳
    述。
四、經查，原告主張被告於上開時、地無照駕駛系爭汽車發生系
    爭事故，劉怡君因而受有系爭傷害，而原告已給付強制汽車
    責任保險金64,691元予劉怡君等情，業據提出台北榮民總醫
    院診斷證明書、 臺北市政府警察局萬華分局交通分隊道路
    交通事故當事人登記聯單、道路交通事故研判表、強制醫療
    給付費用彙總表、醫療費用收據、交通費證明書、看護證明
    書、保險賠款匯款申請書、汽車險理賠出險通知書等件為證
    （見本院卷第15至33頁），核屬相符，並有本院職權調閱臺
    北市政府警察局交通大隊函送本件車禍肇事案相關資料在卷
    可稽（見本院卷第39至51頁），而被告已於相當時期受合法
    通知，未於言詞辯論期日到場，亦未提出任何書狀爭執，自
    堪信原告上開主張為真實。
五、按汽車駕駛人，未領有駕駛執照駕駛小型車或機器腳踏車，
    處新臺幣6,000元以上1萬2,000元以下罰鍰， 並當場禁止其
    駕駛。道路交通管理處罰條例第21條第1項第1款定有明文。
    又因汽車交通事故致受害人傷害或死亡者，不論加害人有無
    過失，請求權人得依本法規定向保險人請求保險給付或向財
    團法人汽車交通事故特別補償基金請求補償。被保險人違反
    道路交通管理處罰條例第21 條或第21條之1規定而駕車，致
    被保險汽車發生汽車交通事故者，保險人仍應依本法規定負
    保險給付之責。但得在給付金額範圍內，代位行使請求權人
    對被保險人之請求權。強制保險法第7條及第29條第1項5款
    分別定有明文。 查被告於本件車禍事故發生時並無駕駛執
    照，且原告已賠付64,691元予劉怡君，均如前述，是依前揭
    規定，原告依法賠付被害人劉怡君64,691元後，於給付金額
    範圍內，代位行使劉怡君對被告之損害賠償請求權，洵屬有
    據。
六、次按因故意或過失，不法侵害他人之權利者，負損害賠償責
    任；汽車、機車或其他非依軌道行駛之動力車輛，在使用中
    加損害於他人者，駕駛人應賠償因此所生之損害，但於防止
    損害之發生，已盡相當之注意者，不在此限；損害之發生或
    擴大，被害人與有過失者，法院得減輕賠償金額，或免除之
    ；民法第 184條第 1項前段、第191條之2、第217條第1項分
    別定有明文。本院依職權調取臺北市政府警察局交通大隊函
    送本件車禍肇事案相關資料，並審酌上開資料，佐以原告提
    出之資料，認系爭交通事故之肇因為：被告有未依停車再開
    標線指示行駛、涉嫌未注意車前狀況，並隨時採取必要之安
    全措施、駕駛執照業經註銷仍駕車之過失；劉怡君有未依停
    車再開標線指示行駛、車道數相同時，左方車不讓右方車先
    行、涉嫌超速行駛之過失，有交通事故初步分析研判表、道
    路交通事故調查報告表在卷可稽。本院經審酌系爭車禍事件
    後，認劉怡君應負擔80％之過失、被告應負擔20％之過失。故
    原告得向被告請求之費用應為12,938元（64,691×20%，元以
    下四捨五入）。
七、從而，原告依據侵權行為損害賠償之法律關係，請求被告給
    付12,938元，及自起訴狀繕本送達被告之翌日即111年1月2
    日起至清償日止，按年息百分之5計算之利息，為有理由，
    應予准許。
八、本件係小額程序為被告敗訴之判決，依民事訴訟法第436條
    之20規定，應職權宣告假執行。並依同法第392條第2項規定
    ，依職權宣告被告如預供擔保後，得免為假執行。
九、本件訴訟費用額，依後附計算書確定如主文所示金額。
中　　華　　民　　國　　111 　年　　4 　　月　　11　　日
                  臺灣臺北地方法院臺北簡易庭
  　　　　　　　　　　        法  官　李宜娟
以上正本係照原本作成。
如不服本判決，應於判決送達後20日內向本庭提出上訴狀。（須
按他造當事人之人數附繕本）如委任律師提起上訴者，應一併繳
納上訴審裁判費。
中　　華　　民　　國　　111 　年　　4 　　月　　11　　日
            　　　　　　　　　書記官　官逸嫻

附錄：
一、民事訴訟法第436條之24第2項：
    對於小額程序之第一審裁判上訴或抗告，非以其違背法令為
    理由，不得為之。
二、民事訴訟法第436條之25：
    上訴狀內應記載上訴理由，表明下列各款事項：
    (一)原判決所違背之法令及其具體內容。
    (二)依訴訟資料可認為原判決有違背法令之具體事實。
三、民事訴訟法第436條之32條第2項：
    第438條至第445條、第448條至第450條、第454條、第455條
    、第459條、第462條、第463條、第468條、第469條第1款至
    第5款、第471條至第473條及第475條第1項之規定，於小額
    事件之上訴程序準用之。 


      計    算    書
項        目             金  額（新臺幣）        備  註
第一審裁判費             1,000元
合        計             1,000元